Archives du Département de l'information scientifique et technique et réseau documentaire du ministère de l'Éducation nationale, de l'enseignement supérieur et de la recherche (1976-2012)
Archives nationales
- Organisation des réseaux et services de coopération., 1980-2009; 20160668/159-20160668/224
  - Organismes de catalogage partagé., 1982-2009; 20160668/199-20160668/224
    - Online computer library center (OCLC)., 1985-2001; 20160668/203-20160668/205
      L'online computer library center est une organisation mondiale dont le but est de créer un réseau de bibliothèque pratiquant le catalogage. Les bibliothèques membres produisent et maintiennent à jour le catalogue en ligne de l'OCLC, le Worldcat.
      - Mise en place du réseau AUROC (Association des utilisateurs du réseau OCLC en France)/OCLC., 1986-1991; 20160668/203
        Négociations d'accords cadres: projets de conventions, comptes rendus de réunions, statuts de l'association AUROC.
      - Conventions d'adhésion entre les bibliothèques et OCLC., 1987-1997; 20160668/204
      - Réunions des groupes d'utilisateurs., 1985-2001; 20160668/205
        Comptes rendus de réunions, programmes, documentation, correspondance.
    - Agence bibliographique de l'enseignement supérieur (ABES)., 1990-2009; 20160668/206-20160668/221
      - Fonctionnement général., 1993-2009; 20160668/206
        Ordres du jour, comptes rendus de réunions, dossiers d'appels à projets, audits, statuts, rapports, extraits du Bulletin d'information mensuel de l'ABES, extraits du JO, supports de présentation, documentation, notes, correspondance.
      - Personnel., 1993-2006; 20160668/207
        Nomination des directeurs et des membres du conseil d'administration: avis de vacance de poste, arrêtés individuels, CV, notes, correspondance.
      - Réunions du Conseil d'administration., 2006-2009; 20160668/208
        Dossiers de séances: comptes rendus des séances, rapports d'activités, comptes financiers, décisions budgétaires modificatives, projets de conventions, notes.
      - Fusion avec l'Institut national de l'information scientifique et technique (INIST)., 1990-1999; 20160668/209
        Comptes rendus de réunions, convention, rapports, notes, correspondance.
      - Activités., 1990-2009; 20160668/210-20160668/221
        - Système universitaire de documentation (SUDOC)., 1996-2009; 20160668/210-20160668/211
          - Marché., 1996-1997; 20160668/210
            Appel d'offre: synthèses et analyses des offres, comptes rendus de visites, calendriers, rapports, documents de travail, notes, correspondance.
          - Réunions des différents groupes de travail et journées d'étude., 1996-2009; 20160668/211
            Concerne les journées d'informations sur le SUDOC, l'Assemblée générale de l'association du réseau des établissements utilisateurs, la commission de choix des sites pilotes, le groupe « Réseaux », le comité de pilotage, et le comité directeur.
            Programme, invitation, comptes rendus, support de présentation, rapports, notes.
        - Signalement et reproduction des thèses., 1990-2009; 20160668/212-20160668/219
          - Fonctionnement des ateliers nationaux de reproduction des thèses de Grenoble et Lille., 1990-2009; 20160668/212-20160668/215
            - Inspection des ateliers., 1995-1996; 20160668/212
              Rapport, correspondance.
            - Comité consultatif de gestion., 1990-2009; 20160668/213
              Ordre du jour, comptes rendus, rapports, études, supports de présentation, plan, correspondance.
            - Prévisions de dépenses., 1995-2009; 20160668/214
              États des thèses remises.
            - Correspondance générale., 1991-2003; 20160668/215
          - Définition de métadonnées d'autorité., 2002-2008; 20160668/216
            Comptes rendus de réunions, documentation.
          - Groupe de travail sur la diffusion électronique des thèses., 1996-2001; 20160668/217
            Ordres du jour, rapport, projet d'arrêté, notes, correspondance.
          - Formation des correspondants de l'application STAR (Signalement des thèses électroniques, archivage et recherche)., 2006-2007; 20160668/218
            Arrêté, supports de présentation, programmes.
          - Création d'une plate-forme commune de dépôt (HAL)., 2004-2006; 20160668/219
            Ordres du jour, comptes rendus de réunions, relevés de décisions, conventions, protocoles d'accord, rapports, guide de recherche, supports de présentation, notes, correspondance.
        - Projet de site web de veille scientifique., 2000-2006; 20160668/220
          Comptes rendus de réunions, cahier des charges, correspondance.
        - Coopération avec d'autres institutions., 2000-2006; 20160668/221
          Projet Google Scholar: projet de contrat de licence de données, support de présentation, documentation, notes (2006).
          Projet européen de catalogue des fonds culturels numériques (CFCN): cahier des charges, documentation, notes (2005-2006).
          Catalogue collectif de France (CCF): comptes rendus de réunions du comité de pilotage, cahier des charges, rapport, notes (2000-2006).
    - Réseau BN-OPALE., 1990-2000; 20160668/222
      BN-OPALE est un réseau de catalogage partagé initié par la Bibliothèque nationale de France.
      Fonctionnement général: conventions, comptes rendus de réunions de l'association des utilisateurs de la base, notes, correspondance.
    - Persée., 2001-2009; 20160668/223-20160668/224
      - Fonctionnement général., 2001-2009; 20160668/223
        Conventions, études, cahier des charges, dossier d'avant-projet, comptes rendus de réunions, appels à propositions et synthèses, acte d'engagement, rapports d'activité 2006-2007, supports de présentation, notes, correspondance.
      - Réunions du comité de suivi., 2004-2008; 20160668/224
        Comptes rendus, rapports d'avancement, fiches de présentation des revues, supports de présentation, notes.